【裁判字號】    89,訴,1862
【裁判日期】    891101
【裁判案由】    廢棄物清理法
【裁判全文】
臺灣臺中地方法院刑事判決                        八十九年度訴字第一八六二號
    公  訴  人  台灣台中地方法院檢察署檢察官
    被      告  甲○○
    選任辯護人  張居德
右列被告因違反廢棄物清理法案件，經檢察官提起公訴（八十九年度偵緝字第五○九
號），本院判決如左：
    主  文
甲○○無罪。
    理  由
一、公訴意旨略以：丙○○（業由台灣南投地方法院以八十九年度訴字第一○○號判
    決確定）於八十八年八月七日下午三點，在彰化縣田中鎮不詳地點，以新台幣五
    千元代價，為不詳之人清運塑膠廢棄物，同日傍晚時分，在被告甲○○引導下，
    丙○○駕駛其所有車牌號碼ＦＭ─五八○號大貨車載運為該不詳之人清除之塑膠
    廢棄物，前往南投縣名間鄉等地傾倒，同日下午七點許，大貨車在南投縣南投市
    ○○段五十七地號土地上翻覆，而為警查獲等語。
二、按犯罪事實應依證據認定之，無證據不得推定其犯罪事實；不能證明被告犯罪者
    ，應諭知無罪之判決，刑事訴訟法第一百五十四條、第三百零一條第一項分別定
    有明文。又所謂認定犯罪事實之證據，係指足以認定被告確有犯罪行為之積極證
    據而言，該項證據自須適合於被告犯罪事實之認定，始得採為斷罪資料，最高法
    院著有二十九上字第三一○五號判例可資參照。本件公訴人認被告甲○○涉有違
    反廢棄物清理法罪嫌，無非以證人丙○○之指述為論據。而訊據被告則堅詞否認
    有為任何違反廢棄物清理法之犯行，辯稱：伊並未引導丙○○傾倒廢棄物等語。
    經查：證人乙○○即上揭南投縣南投市○○段五十七地號土地之所有人於本院審
    理陳稱：伊從未同意任何人在伊土地傾倒廢棄物，除了本案遭丙○○傾倒廢棄物
    外，之前也有遭人倒過（見本院八十九年八月二十一日訊問筆錄）等語明確。而
    經本院函詢南投縣環保局乙○○所有之上開土地違反廢棄物清理法案件之情形，
    共有二次，前次係在八十八年四月十六日，該次傾倒之廢棄物為廢塑膠屑及營建
    廢棄物，而本案之廢棄物係廢塑膠屑，有該局八十九年九月二日八九投環局三字
    第八九○○九四五○號函、八十九年九月二十二日八九投環局三字第八九○一○
    二六三號函在卷可憑，該二批廢棄物之性質不盡相同，故是否均為證人丙○○因
    綽號「東東」之人介紹所傾倒實有疑義；另證人丙○○於警訊中陳稱：當日是第
    一次載廢棄物，打算要載去南投縣私人焚化場等語（見偵查卷第七十八頁正面）
    ；而參諸卷附之照片以觀（見偵查卷第二十八頁背面、第二十九頁正面），證人
    丙○○所駕駛之車牌號碼ＦＭ─五八○號大貨車確係在上開士地翻覆，而非在該
    處傾倒該批廢棄物。是證人丙○○究竟依「東東」之人引導而載該車廢棄物欲至
    何處傾倒、處理，及傾倒、處理手續是否合法，亦不明確；至證人丙○○雖於偵
    查中陳稱：當日是綽號「東東」之男子介紹伊去載該車塑膠廢棄物，並引導伊到
    南投縣名間鄉傾倒，綽號「東東」之人即是被告甲○○（見偵查卷第一一○頁正
    面）；然證人丙○○於本院審理時則陳稱：「東東」之真實姓名叫甲○○是同行
    告訴伊的，因被告於偵查中並未出現，伊才會誤以為「東東」就是被告（見本院
    八十九年八月二十一日訊問筆錄），丙○○之指稱，前後並不一致，另依偵查卷
    以觀，偵查中證人丙○○確未見過被告甲○○。綜上諸情，被告甲○○辯稱：當
    日伊未引導丙○○至上開土地傾倒廢棄物等語，尚可採信。此外，復查無積極證
    據足資證明被告確有為任何違反廢棄物清理法之犯行，自應為無罪之諭知。
據上論斷，應依刑事訴訟法第三百零一條第一項，判決如主文。
中      華      民      國      八十九      年    十一    月    一      日
                                台灣台中地方法院刑事第二庭
                                    法  官    劉  麗  瑛
右正本證明與原本無異。
如不服本判決，應於送達後十日內向本院提出上訴狀 （須附繕本） ，上訴於台灣高
法院台中分院。
                                    書記官
中      華      民      國      八十九      年    十一    月    一      日


司法院資訊處製作；財團法人民間司法改革基金會備份。
